【裁判字號】    89,台非,230
【裁判日期】    890803
【裁判案由】    盜匪
【裁判全文】
最高法院刑事判決                                八十九年度台非字第二三○號
    上訴人  最高法院檢察署檢察總長
    被  告  甲○○
右上訴人因被告盜匪案件，對於台灣高等法院中華民國八十年四月三十日第二審確定
判決（八十年度上訴字第八七一號，起訴案號：前台灣台北地方法院士林分院檢察署
七十九年度偵字第五七六○號），認為違法，提起非常上訴，本院判決如左：
    主  文
上訴駁回。
    理  由
非常上訴理由稱：「一、按判決不適用法則或適用法則不當者，為違背法令，刑事訴
訟法第三百七十八條定有明文。又對於判決之一部上訴者，其有關係之部分，視為亦
已上訴，刑事訴訟法第三百四十八條第二項亦有明文。而對於數罪中之一罪上訴者，
原判決之定執行刑部分，亦認為『有關係之部分』而屬上訴範圍，此有最高法院二十
四年七月民刑庭總會決議可資參酌。查被告甲○○於民國七十九年間犯罪，經台灣士
林地方法院判決，強盜罪處有期徒刑八年，竊盜罪處有期徒刑三月，恐嚇罪處有期徒
刑三月，應執行有期徒刑八年三月。嗣被告不服，就強盜部分提起上訴，依上開民刑
庭總會決議意旨，第一審判決定應執行刑部分，亦應認為『關係部分』而屬上訴範圍
，詎原判決僅就盜匪部分撤銷，並自為判決，惟應執行刑部分則未併予撤銷，揆諸上
開說明，顯有適用法則不當之違法。二、案經確定，應依刑事訴訟法第四百四十一條
、第四百四十三條提起非常上訴，以資糾正。」等語。
本院按數罪併罰，應於判決時，依刑法第五十一條各款規定定其應執行之刑；故對於
數罪中之一罪上訴，其刑之執行部分即屬有關係之部分，固視為亦已上訴。但刑之執
行部分既係基於數罪之宣告刑而定之，則對於數罪中之一罪上訴時，倘其上訴為有理
由，或上訴雖無理由，而第一審判決不當或違法，經第二審法院將該上訴之部分撤銷
改判或發回，其第一審判決關於刑之執行部分即已失其附麗而不存在，應俟判決確定
後，另由檢察官聲請最後事實審法院以裁定定其應執行之刑。從而第二審判決漏未將
刑之執行部分併予撤銷，即於判決不生影響，仍不得遽以提起非常上訴。本件被告甲
○○於七十九年間因犯盜匪等罪，經前台灣台北地方法院士林分院於七十九年十一月
三十日以七十九年度訴字第七八六號判決，量處盜匪罪有期徒刑八年，竊盜罪有期徒
刑三月，恐嚇罪有期徒刑三月，並定應執行之刑為有期徒刑八年三月。被告就盜匪部
分提起上訴，原審僅將第一審判決關於盜匪罪部分撤銷改判，其刑之執行部分雖漏未
併予撤銷，依上開說明，既於判決不生影響，非常上訴意旨執此指摘原判決有適用法
則不當之違背法令，尚難認為有理由，應予駁回。
據上論結，應依刑事訴訟法第四百四十六條，判決如主文。
中      華      民      國    八十九    年      八      月      三      日
                              最高法院刑事第六庭
                                  審判長法官  紀  俊  乾
                                        法官  黃  正  興
                                        法官  陳  東  誥
                                        法官  張  春  福
                                        法官  韓  金  秀
      右正本證明與原本無異
                                              書  記  官
中      華      民      國    八十九    年      八      月      七      日


司法院資訊處製作；財團法人民間司法改革基金會備份。
